【裁判字號】    89,易,1064
【裁判日期】    890718
【裁判案由】    贓物
【裁判全文】
臺灣高雄地方法院刑事判決                        八十九年度易字第一六四號
    公  訴  人  臺灣高雄地方法院檢察署檢察官
    被      告  丁○○
右列被告因贓物案件，經檢察官提起公訴（八十八年度偵字第二九五八一號），本院
判決如左：
    主  文
丁○○收受贓物，處拘役伍拾日，如易科罰金以參佰元折算壹日。
    事  實
一、丁○○明知某年籍姓名不詳之成年人所持有未懸掛車牌之藍色自小貨車係來路不
    明之贓物（原車牌號碼ＶＷ—二九九七號，為戊○○○所有，於民國八十八年九
    月十七日凌晨六時許，在高雄縣大樹鄉○○○路一九七號前失竊），竟仍於八十
    八年十二月三日中午，在高雄縣杉林鄉○○路上某處，收受上開自小貨車及鑰匙
    供己作為載貨之用。嗣於八十八年十二月三日下午九時四十五分許，為警於高雄
    縣杉林鄉○○村○○路小份尾橋下查獲。
二、案經高雄縣警察局旗山分局移送臺灣高雄地方法院檢察署檢察官偵查起訴。
    理  由
一、訊據被告丁○○固坦承於八十八年十二月三日中午，在高雄縣杉林鄉○○路上，
    收受未懸掛車牌之藍色自小貨車一部之事實，惟矢口否認有何收受贓物之犯行，
    辯稱：伊是在八十八年十二月三日中午，向甲○○借用該部藍色自小貨車，原本
    預定二日後歸還，並不知道車輛是贓車云云。
二、經查：
  (一)被告丁○○為警查獲時駕駛之藍色小貨車，原車牌號碼為ＶＷ—二九九七號，為
    證人戊○○○所有，於八十八年九月十七日凌晨六時許，在高雄縣大樹鄉○○○
    路一九七號前失竊等情，業經證人戊○○○於警訊中供述綦詳，並有車輛失竊、
    車牌失竊個別查詢報表—查詢車輛認可資料附卷可稽，是被告為警查獲時所駕駛
    之藍色自小貨車係贓物一情，堪予認定。
  (二)又被告雖辯稱車輛係向證人甲○○借用，然經本院傳訊證人甲○○到庭則堅詞否
    認有出借車輛予被告之行為；且被告前於檢察官第一次訊問時供稱：是八十八年
    十二月三日中午，「阿義」在前鎮區廟後交給伊的（見八十八年度偵字第二九五
    八一號偵查卷八十八年十二月四日訊問筆錄），其後又改稱：當天晚上十點多，
    伊打甲○○的行動電話，約甲○○在住家附近杉林鄉○○路旁山上交車給伊，伊
    就把車開回去，不知甲○○是如何回去（見八十九年偵緝字第五九０號偵查卷八
    十九年三月二十一日訊問筆錄），其於本院中又稱：係八十八年十二月三日中午
    ，在往山上的路旁向甲○○借的，因為伊要去山上，所以甲○○把車開去那裡給
    伊（見本院八十九年五月三十日訊問筆錄）等語，足見被告歷次就向證人甲○○
    借用車輛之時間、地點，說法均有所不同，洵無足採。至被告請求傳訊之證人乙○○僅到庭證稱：有看過甲○○開過藍色自小貨車，並不知道甲○○有沒有把車
    借給被告（見本院八十九年六月十五日訊問筆錄），證人丙○○則證稱：沒看過
    甲○○開什麼車，只是聽說甲○○有車借給被告（見本院八十九年六月十五日訊
    問筆錄），是證人乙○○、丙○○所言均不足為有利被告之認定。
  (三)再者，證人戊○○○所有車號ＶＷ—二九九七號藍色自小貨車為一九九五年份之
    車輛，有車輛失竊、車牌失竊個別查詢報表—查詢車輛認可資料在卷可按，距失
    竊之八十八年九月十七日僅四年左右，足見其車況尚非老舊；衡諸常情，報廢之
    車輛多係陳年舊車或因受有嚴重毀損而不堪使用或難以使用者，出廠僅四年之車
    輛縱因疏於整理致外觀凌亂，亦與一般報廢車輛相差甚多，是以該車之車況並非
    陳舊，竟無懸掛車牌，被告應知質疑其來源之正當性。且一般人均知駕駛車輛應
    隨身攜帶車輛之行車執照或其他足資證明車輛來源之文件，以便警方查驗時使用
    ，被告向他人借用車輛，竟未對之索取行車執照或其他車輛來源之證明文件，益
    見被告對該車係贓物一情有所知悉。被告所辯，均無足採。事證明確，被告犯行
    洵堪認定。
三、查被告明知上開自小貨車係來源不明之贓車，竟仍予以收受使用，核其所為，係
    犯刑法第三百四十九條第一項之收受贓物罪。又被告前因違反肅清煙毒條例、麻
    醉藥品管理條例案件，分別經法院判處有期徒刑三月、三年九月、五年五月，定
    其應執行刑八年六月，指揮書執畢日期為九十一年十一月二十九日，有臺灣高等
    法院被告全國前案紀錄表可參，是被告此次犯行尚不構成累犯，附此敘明。爰審
    酌被告為貪圖小利，竟收受來路不明之贓物，且犯後一再飾詞狡辯，未見悔意，
    惟念其並未利用為其他不法犯行，且該車亦已歸還被害人戊○○○，有贓物認領
    保管單可佐，所生之損害尚小等一切情狀，量處如主文所示之刑，並諭知易科罰
    金之折算標準。
據上論斷，應依刑事訴訟法第二百九十九條第一項前段，刑法第三百四十九條第一項
、第四十一條，罰金罰鍰提高標準條例第一條前段、第二條，判決如主文。
中      華      民      國    八十九    年      七      月     十八     日
                                  臺灣高雄地方法院刑事第七庭
                                      法  官   曾  淑  娟
右正本證明與原本無異。
如不服本判決，應於判決送達後十日內，向本院提出上訴狀。
                                      書記官   陳  恩  如
中      華      民      國    八十九    年      七      月     十八     日
刑法第三百四十九條第一項：
收受贓物者，處三年以下有期徒刑、拘役或五百元以下罰金。


司法院資訊處製作；財團法人民間司法改革基金會備份。
